臺灣花蓮地方法院民事裁定
110年度補字第278號
聲  請  人  百事達建設股份有限公司

法定代理人  鄭正忠  
被      告  黃祝貞  
上列當事人間請求交付不動產所有權狀事件，本院裁定如下：
    主  文
原告應於收受本裁定送達後7日內，以書狀補正具體明確且特定
之聲明（即應受判決事項之聲明），並補繳第一審裁判費新臺幣
17,335元，逾期未補正，即駁回原告之訴。
    理  由
一、按起訴，應以訴狀表明下列各款事項，提出於法院為之：一
    當事人及法定代理人。二訴訟標的及其原因事實。三應受判
    決事項之聲明。當事人書狀，應記載應為之聲明或陳述，民
    事訴訟法第244條第1項、第116條第1項第4款分別定有明文
    。而應受判決事項之聲明必須明確特定，且應繳納裁判費，
    此乃起訴必備程式。次按原告之訴，有起訴不合程式或不備
    其他要件之情形者，依其情形可以補正，經審判長定期間命
    其補正而不補正者，法院應以裁定駁回之，民事訴訟法第24
    9條第1項第6款亦有規定。
二、查本件原告起訴請求被告應交出「登記百事達建設股份有限
    公司名下全部不動產所有權狀」，依起訴狀所載內容及所附
    證物，僅知「花蓮市○○段000地號土地等33筆」，尚無從具
    體特定請求之標的為何，應受判決事項之聲明未明確特定，
    起訴不合程式。為此，請原告於收受本裁定送達後7日內，
    以書狀補正具體明確且特定之聲明（即登記百事達建設股份
    有限公司名下全部不動產究有哪些、抑或33筆不動產之具體
    地號及建號），並按被告人數提出書狀繕本（含證物）逾期
    未補，即駁回原告之訴。
三、另查原告起訴未據繳納裁判費，按訴訟標的之價額，由法院
    核定；核定訴訟標的之價額，以起訴時之交易價額為準；無
    交易價額者，以原告就訴訟標的所有之利益為準，民事訴訟
    法第77條之1第1項、第2項定有明文，而所謂「原告就訴訟
    標的所有之利益」，應與其主張事實結合觀察而後定之。法
    院核定訴訟標的之價額，為法院應依職權調查之事項（最高
    法院104年度台抗字第765號裁定意旨參照）。又請求交付契
    據之訴，係以契據交付請求權為訴訟標的，此項契據僅為一
    種證明文件，其交付請求權之價額，應斟酌原告因交付契據
    所受利益之客觀價額定之（最高法院29年上字第769號判例
    意旨）。亦即，請求交付土地所有權狀之訴，係以土地所有
    權狀交付請求權為訴訟標的，其交付請求權之價額，應斟酌
    因交付土地所有權狀所受利益之客觀價額定之（最高法院93
    年度台抗字第394號、80年度台抗字第354號裁定意旨）。本
    件原告主張登記公司名下之不動產原權利書狀已為被告出示
    ，但卻非公司保管而由私人據有，其中顯有不當，請求交付
    權狀等語。本件因財產權而起訴，原告獲得勝訴判決所得受
    之客觀利益按其前述主張尚無從斟酌核定，依民事訴訟法第
    77條之12規定，本件訴訟標的價額暫核定為新臺幣（下同）
    1,650,000元，應徵第一審裁判費17,335元。茲依民事訴訟
    法第249條第1項但書之規定，限原告於收受本裁定送達7日
    內補繳，逾期不繳，即駁回其訴。
四、爰依首揭規定，裁定如主文。
中　　華　　民　　國　　110 　年　　11　　月　　22　　日
                  民事第一庭  法　官  范坤棠
如不服本裁定關於核定訴訟標的價額部分，應於送達後10日內向
本院提出抗告狀，並繳納抗告費新臺幣1,000元；其餘關於命補
繳裁判費部分，不得抗告。
中　　華　　民　　國　　110 　年　　11　　月　　22　　日
                              書記官  徐大鴻